---
title: Laboratório de Estatística Aplicada 
author: UEM - 2021
output:
  output: rmdformats::readthedown
runtime: shiny_prerendered
---

```{r, message=F, warning=F, echo=F}
library(shiny)
library(knitr)
library(corrplot)
library(readxl)
knitr::opts_chunk$set(message = F, warning = F, echo=F)
source("C:/Users/vitor/Desktop/lab-trabalho1/01analise_functions.R")
```


<!-- ------------------------------------------------- -->
# Introdução

A fim de fixar os conhecimentos passados em sala de aula, foi passado um banco de dados com informações sobre atendimentos em pontos de saúde de Maringá. 

## Variáveis

O banco de dados fornecido contém as seguintes variáveis:

- Longitude;
- Latitude;
- Médico;
- Idade.

Além do mais, também foi fornecido a localização em que cada médico realiza os atendimentos, sendo com isso possível calcular a distância entre a residência do paciente e o local de atendimento.

Para o cálculo da distância foi utilizado a fórmula de *Haversine*.

Além do mais, a fim de procurar outros meios para avaliar a idade dos pacientes, foi criada uma variável denominada categoria, classificando a idade dos pacientes com os seguintes invervalos:

- Jovem adulto: 20 a 40 anos;
- Meia idade: 41 a 60 anos;
- Idoso: acima de 60 anos.

<!-- ------------------------------------------------- -->
# Objetivos

Com base nisso, esse trabalho possui os seguintes objetivos:

- Verificar correlação entre distância e idade;
- Verificar a média de idade atendida por cada médico;
- Verificar a média de distância atendida por cada médico.

<!-- ------------------------------------------------- -->
# Lendo e manipulando os dados

Após a leitura dos dados e criação de variáveis, o conjunto de dados ficou da seguinte forma:

```{r}
DT::dataTableOutput('view_data')
```

```{r, context="server", include=T}
output$view_data <- DT::renderDataTable({
  pacientes
})
```

Após olhar as variáveis, percebe-se que há pacientes em que a distância foi superior à 50 km, como pode ser visto a seguir.

```{r}
pacientes %>% filter(dist > 50) %>% make_table()

pacientes <- pacientes %>% filter(dist < 50)
```

A fim de buscar uma melhor visualização dos dados, essas observações serão tratadas como valores errados e serão removidas do banco de dados.

<!-- ------------------------------------------------- -->
# Análise Descritiva

```{r}
# frequência de atendimento por médicos
pacientes %>%
  ggplot(aes(x=Medico)) + geom_bar(fill=fill_color) + theme_minimal()
```
Pode se observar que existe uma maior frequencia de pacientes com o medico E.

```{r}
mapa_medico()
```

Conseguimos visualizar uma maior parte dos pacientes atendidos pelo medico E, e uma distribuição dos pacientes de forma hetereogenea, não clusterizada pela região do medico

```{r}
mapa_idade()
```

Percebemos uma maior frequencia de pacientes entre 40 e 60 anos, e distribuido de forma heterogena


```{r}
selectInput('input_hist_boxplot', 'Selecione uma variável', 
            choices = c('Idade' = 'Idade', 'Distância' = 'dist'))

plotOutput('output_hist_boxplot')

textOutput('output_analise_1')
```


```{r, context="server", include=T}
output$output_hist_boxplot <- renderPlot({
  hist_boxplot(pacientes[,input$input_hist_boxplot])
})

output$output_analise_1 <- renderText({
  r <- ''
  if(input$input_hist_boxplot == 'Idade'){
    r <- 'Podemos vizualizar que entre as idades existe uma distribuição normalizada com uma media aproximada em 55 anos de idade, e no box plot vizualizamos outlaiers'
  } else{
    r <- 'Vizualizamos distribuição de dados concentrados do lado esquerdo, e no box plot vizualizamos dados discrepantes'
  }
  return(r)
})
```


```{r}
selectInput('input_table_1', 'Selecione um tipo', 
            choices = c('Absoluta' = 'abs', 'Relativa' = 'rel'))

DT::dataTableOutput('output_table_1')

```

```{r, context="server", include=T}
output$output_table_1 <- DT::renderDataTable({
  base <- table(pacientes$Medico, pacientes$categoria)
  tab <- base
  if(input$input_table_1 == 'rel'){
    tab <- base %>% prop.table(margin = 1) %>% round(3)
  }
   
  return(tab %>% as.data.frame.array())
})
```
```{r}
selectInput('input_idade_medico', 'Selecione um Medico', 
            choices = c('A' = 'A', 'B' = 'B', 'C' = 'C', 'D' = 'D', 'E' = 'E', 'F' = 'F', 'G'='G'))

plotOutput('output_idade_medico')
```

```{r, context="server", include=T}
output$output_idade_medico <- renderPlot({
  idade_medico(input$input_idade_medico)
})

```
Todos os medicos tem uma maior de frequncia de 40 a 60 anos

## Correlação

```{r}
cor(pacientes[,c('Idade', 'dist')]) %>% make_table()
```
Verificando a correlação da idade pela distancia, é possivel vizualizar que não existe correlação entre as variaveis

<!-- ------------------------------------------------- -->
# Testes