---
title: Laboratório de Estatística Aplicada 
author: UEM - 2021
output:
  output: rmdformats::readthedown
runtime: shiny_prerendered
---

```{r, message=F, warning=F, echo=F}
knitr::opts_chunk$set(message = F, warning = F, echo=F)
library(shiny)
library(knitr)
library(corrplot)
library(leaflet)
library(FSA)
source("./01analise_functions.R")
```


<!-- ------------------------------------------------- -->
# Introdução

A fim de fixar os conhecimentos passados em sala de aula, foi passado um banco de dados com informações sobre atendimentos em pontos de saúde de Maringá. 

## Variáveis

O banco de dados fornecido contém as seguintes variáveis:

- Longitude;
- Latitude;
- Médico;
- Idade.

Além do mais, também foi fornecido a localização em que cada médico realiza os atendimentos, sendo com isso possível calcular a distância entre a residência do paciente e o local de atendimento.

Para o cálculo da distância foi utilizado a fórmula de *Haversine*.

Além do mais, a fim de procurar outros meios para avaliar a idade dos pacientes, foi criada uma variável denominada categoria, classificando a idade dos pacientes com os seguintes invervalos:

- Jovem adulto: 20 a 40 anos;
- Meia idade: 41 a 60 anos;
- Idoso: acima de 60 anos.

<!-- ------------------------------------------------- -->
# Objetivos

Com base nisso, esse trabalho possui os seguintes objetivos:

- Verificar correlação entre distância e idade;
- Verificar a média de idade atendida por cada médico;
- Verificar a média de distância atendida por cada médico.

<!-- ------------------------------------------------- -->
# Lendo e manipulando os dados

Após a leitura dos dados e criação de variáveis, o conjunto de dados ficou da seguinte forma:

```{r}
DT::dataTableOutput('view_data')
```

```{r, context="server", include=T}
output$view_data <- DT::renderDataTable({
  pacientes
})
```

Após olhar as variáveis, percebe-se que há pacientes em que a distância foi superior à 50 km, como pode ser visto a seguir.

```{r}
pacientes %>% filter(dist > 50) %>% make_table()

pacientes <- pacientes %>% filter(dist < 50)
```

A fim de buscar uma melhor visualização dos dados, essas observações serão tratadas como valores errados e serão removidas do banco de dados.

<!-- ------------------------------------------------- -->
# Análise Descritiva

## Gráficos e tabelas

```{r}
# frequência de atendimento por médicos
pacientes %>%
  ggplot(aes(x=Medico)) + geom_bar(fill=fill_color) + theme_minimal() + 
    geom_text(aes(y=..count.., label=..count..), vjust=1.5, stat = 'count') + 
    ggtitle('Distribuição dos atendimentos de acordo com o médico')
```
Observa-se que o médico E foi que mais atendeu pacientes.

```{r}
# frequência de categorias de idade
pacientes %>%
  ggplot(aes(x=categoria)) + geom_bar(fill=fill_color) + theme_minimal() + 
    geom_text(aes(y=..count.., label=..count..), vjust=1.5, stat = 'count') +
    ggtitle('Distribuição dos atendimentos de acordo com a faixa etária')
```

```{r}
selectInput('input_idade_medico', 'Selecione um Médico', 
            choices = c('A' = 'A', 'B' = 'B', 'C' = 'C', 'D' = 'D', 'E' = 'E', 'F' = 'F', 'G'='G'))

plotOutput('output_idade_medico')
```

```{r, context="server", include=T}
output$output_idade_medico <- renderPlot({
  idade_medico(input$input_idade_medico)
})

```
Percebe-se que a grande maioria dos pacientes está entre 40 e 60 anos, sendo essa a maior parte de pacientes atendidos por todos os médicos.



```{r}
selectInput('input_hist_boxplot', 'Selecione uma variável', 
            choices = c('Idade' = 'Idade', 'Distância' = 'dist'))

plotOutput('output_hist_boxplot')

textOutput('output_analise_1')
```


```{r, context="server", include=T}
output$output_hist_boxplot <- renderPlot({
  hist_boxplot(pacientes[,input$input_hist_boxplot])
})

output$output_analise_1 <- renderText({
  r <- ''
  if(input$input_hist_boxplot == 'Idade'){
    r <- 'Observa-se que para a idade há indícios de normalidade dos dados com uma média aproximada em 55 anos de idade, e no boxplot nota-se alguns outliers outliers.'
  } else{
    r <- 'Para a variável distância percebe-se uma certa assimetria nos dados, com eles concentrados mais ao lado esquerdo'
  }
  return(r)
})
```


```{r}
selectInput('input_table_1', 'Selecione um tipo', 
            choices = c('Absoluta' = 'abs', 'Relativa' = 'rel'))

DT::dataTableOutput('output_table_1')

```

```{r, context="server", include=T}
output$output_table_1 <- DT::renderDataTable({
  base <- table(pacientes$Medico, pacientes$categoria)
  tab <- base
  if(input$input_table_1 == 'rel'){
    tab <- base %>% prop.table(margin = 1) %>% round(3)
  }
   
  return(tab %>% as.data.frame.array())
})
```

## Mapas

```{r}
mapa_medico()
```

Conseguimos visualizar uma maior parte dos pacientes atendidos pelo medico E, e uma distribuição dos pacientes de forma heterogênea, sem indícios de agrupamentos de acordo com o médico.

```{r}
mapa_idade()
```

Percebemos uma maior frequencia de pacientes entre 40 e 60 anos, também com uma distribuição heterogênea e sem indícios de agrupamentos geográficos.


```{r}
fluidRow(
    column(6,
      sliderInput('radius_input', 'Radius', min=5, max=50, value=20)
    ),
    column(6,
      sliderInput('blur_input', 'Blur', min=1, max=20, value=10)
    )
  )



leafletOutput('mapa_geral')
```

```{r, context='server', include=T}
output$mapa_geral <- renderLeaflet({
  mapa_geral(input$radius_input,input$blur_input)
})
```


## Correlação

```{r}
cor(pacientes[,c('Idade', 'dist')]) %>% make_table()
```
Não há correlação entre a idade e a distância.

<!-- ------------------------------------------------- -->
# Testes

Para saber qual o teste adequado a se aplicar, foi testado se as variábeis apresentam distribuição normal.

**Testes de normalidade para a idade**
```{r}
teste_normal(pacientes$Idade) %>% make_table()
```

**Testes de normalidade para a distância**
```{r}
teste_normal(pacientes$dist) %>% make_table()
```

Com base nos resultados acima, para ambas as variáveis serão utilizados testes não paramétricos para comparação múltipla.

## Idade X Médico

Rodando o teste de Kruskal-Wallis para verificar a diferença entre idades de acordo com o médico, temos:

```{r}
kruskal.test(Idade ~ Medico, data=pacientes)
```


Como visto acima, à um nível de significância de 5% não se rejeita a hipótese nula, ou seja, não há diferença significativa entre as idades atendidas por cada médico.

## Distância X Médico

Rodando o teste de Kruskal-Wallis para verificar a diferença entre as distâncias de acordo com o médico, temos:

```{r}
kruskal.test(dist ~ Medico, data=pacientes)
```


Como visto acima, à um nível de significância de 5% rejeita-se a hipótese nula, ou seja, há pelo menos um médico com a média de distância dos pacientes diferente dos demais. 

Para verificar as diferenças entre os médicos, foi realizado o pós teste de Dunn.

```{r}
teste_dist_medico <- dunnTest(pacientes$dist~pacientes$Medico)

teste_dist_medico[[3]]
```

Com base na tabela acima, temos os seguintes grupos:

```{r}
medias <- pacientes %>% group_by(Medico) %>% 
  summarise(media=mean(dist)) %>% arrange(desc(media))

medias$grupo <- c('A', 'A', 'B', 'B', 'BC', 'BC', 'C')

medias %>% make_table()
```
