---
title: Laboratório de Estatística Aplicada 
author: UEM - 2021
output:
  prettydoc::html_pretty:
    theme: hpstr
runtime: shiny_prerendered
---

```{r, message=F, warning=F, echo=F}
library(shiny)

knitr::opts_chunk$set(message = F, warning = F, echo=F)

source('./01analise_functions.R')
```


<!-- ------------------------------------------------- -->
# Introdução

Um texto bonito sobre o banco de dados e tudo mais e blá blá blá.

## Variáveis:

O banco de dados fornecido contém as seguintes variáveis:

- Longitude
- Latitude
- Médico
- Idade

Além do mais, também foi fornecido a localização em que cada médico realiza os atendimentos, sendo com isso possível calcular a distância entre a residência do paciente e o local de atendimento.

Para o cálculo da distância foi utilizado a fórmula de *Haversine*.

<!-- ------------------------------------------------- -->
# Objetivos

- Bora escrever oq a gente quer fazer com essa pesquisa aq vitão


<!-- ------------------------------------------------- -->
# Lendo e manipulando os dados


<!-- ------------------------------------------------- -->
# Análise Descritiva

```{r}
# frequência de atendimento por médicos
pacientes %>%
  ggplot(aes(x=Medico)) + geom_bar(fill=fill_color) + theme_minimal()
```

```{r}
selectInput('input_hist_boxplot', 'Selecione uma variável', 
            choices = c('Idade' = 'Idade', 'Distância' = 'dist'))

plotOutput('output_hist_boxplot')
```


```{r, context="server", include=T}
output$output_hist_boxplot <- renderPlot({
  hist_boxplot(pacientes[,input$input_hist_boxplot])
})

```


<!-- ------------------------------------------------- -->
# Testes